【裁判字號】    90,易,260
【裁判日期】    900430
【裁判案由】    竊盜
【裁判全文】
臺灣雲林地方法院刑事判決                            九十年度易字第二六號
    公  訴  人  臺灣雲林地方法院檢察署檢察官
    被      告  甲○○
右列被告因竊盜案件，經檢察官提起公訴（九十年度偵字第九二四號、九十年度偵字
第一○八八號），本院判決如左：
    主  文
甲○○連續竊盜，處拘役參拾日，如易科罰金，以參佰元折算壹日。緩刑貳年。
    事  實
一、甲○○基於意圖為自己不法所有之概括犯意，先於民國九十年二月二十一日十八
    時許，在雲林縣西螺鎮○○里○○路空地，徒手竊取乙○○所保管之鐵板模六片
    ；嗣於九十年二月二十二日二十二時許，復承前之概括犯意，在雲林縣西螺鎮○
    ○路二二七號前，徒手竊取雲林縣政府管理之水溝孔蓋五片，得手後部分出售予
    不知情之林金賢。嗣於九十年二月二十六日為警查獲。
二、案經乙○○訴由雲林縣警察局西螺分局報請臺灣雲林地方法院檢察署檢察官偵查
    起訴。
    理  由
一、訊據被告甲○○矢口否認上開犯行。辯稱：前揭乙○○之鐵板模是放在路邊，已
    經生銹，伊以為沒友人要，才將之撿回家中，水溝孔蓋是伊向一拾荒老人購買，
    伊不知上開水溝孔蓋是偷來的云云。經查，（一）被告先後於民國九十年二月二
    十一日十八時許及九十年二月二十二日二十二時許，在雲林縣西螺鎮○○里○○
    路空地、雲林縣西螺鎮○○路二二七號前等地，徒手竊取乙○○所保管之鐵板模
    六片及雲林縣政府管理之水溝孔蓋五片之事實，業據被告於警訊中坦承不諱，核
    與被害人乙○○、丙○○所述情節相符，並有贓物認領保管單二紙及照片六幀在
    卷可佐，足認被告警訊時之自白應與事實相符，應堪採信。（二）至被告嗣後辯
    稱：上開鐵板模已經生銹，伊以為係他人丟棄之物，然查，被害人乙○○於警訊
    時陳稱：「因害怕別人誤會鐵板模沒有人的，故均堆放置成一疊疊的」「該六片
    鐵板模價約一萬元」等語（見警訊卷）等語，顯見上開鐵板模價值不菲，並非他
    人丟棄不要之物。被告另辯稱：前揭水溝孔蓋是一名真實姓名年籍不詳之拾荒老
    人賣予伊之物云云。惟查，被告於警訊中就前揭水溝孔蓋確係伊所竊取之物，業
    已供明在卷，且被告就該拾荒老人之姓名年籍及住所均未能陳明，以供本院傳喚
    其人到庭，查明被告所辯是否屬實，則被告所辯稱之拾荒老人是否確有其人，非
    無可疑？是被告嗣後翻異前供，空言否認其有竊取水溝孔蓋之犯行，所辯尚難據
    為對其有利之認定。綜上所陳，被告上開所辯，無非係事後卸責之詞，不足採信
    。本件事證明確，被告犯行應堪認定。
二、核被告所為，係犯刑法第三百二十條第一項之竊盜罪。被告先後二次犯行，時間
    緊接，方法相同，且係觸犯構成要件相同之罪名，顯係基於概括犯意所為，應依
    連續犯之規定，以一罪論，並加重其刑。爰審酌被告被告正值壯年，不思循合法
    正當途徑獲取報酬，反圖不勞而獲，仿宵小行徑，竊取他人之財物，其心態顯有
    未當，然其前未有犯罪紀錄，素行尚佳，因一時為物慾所惑，錯犯本罪，其行尚
    可憫恕，及被告犯後態度良好等一切情狀，量處如主文所示之刑，並諭知易科罰
    金之折算標準。查被告甲○○前未曾受有期徒刑以上刑之宣告，有台灣雲林地方
    法院被告院內索引卡紀錄表、臺灣高等法院被告全國前案紀錄表各一紙在卷可稽
    ，其犯罪後已深知悔悟，本院認其經此教訓後，當益知警惕，應無再犯之虞，因
    認其所宣告之刑，以暫不執行為適當，併予宣告緩刑二年，以勵來茲而啟自新。
據上論斷，應依刑事訴訟法第二百九十九條第一項前段、刑法第五十六條、第三百二
十條第一項、第四十一條第一項前段、第七十四條第一款、罰金罰鍰提高標準條例第
一條前段、第二項判決如主文。
本案經檢察官林豐正到庭執行職務。
中       華       民       國     九十     年      四     月    三十    日
                                         臺灣雲林地方法院刑事第二庭
                                             法  官  冷  明  珍
右正本證明與原本無異。
如不服本判決，應於送達後十日內，向本院提出上訴狀。（須附繕本）
                                             書記官  周  麗  雲
中       華       民       國     九十     年      四     月    三十    日
刑法第三百二十條第一項
意圖為自己或第三人不法之所有，而竊取他人之動產者，為竊盜罪，處五年以下有期
徒刑、拘役或五百元以下罰金。


司法院資訊處製作；財團法人民間司法改革基金會備份。
